臺灣板橋地方法院民事裁定　　　　　100年度消債更字第196號
聲　請　人　鄭麗琴
上列當事人因消費者債務清理事件聲請更生，本院裁定如下：
    主  文
聲請人鄭麗琴自中華民國一百年十二月二十七日下午四時起開始
更生程序。
命司法事務官進行本件更生程序。
    理  由
一、本件聲請意旨略以：聲請人目前債務總金額為新臺幣（下同
    ）1,878,874元，於民國99年2月8日與最大債權金融機構永
    豐商業銀行股份有限公司（下稱永豐銀行）成立協商，雙方
    約定聲請人自99年3月10日起，分42期，利率0%，每月10日
    以4,091元依各債權銀行債權金額比例清償各項債務，直至
    全部清償為止，伊信守承諾按月履行至今。惟伊尚積欠鼎雄
    資產管理有限公司（下稱鼎雄公司）、誠第二資產管理股
    份有限公司（下稱匯誠公司）、富邦資產管理股份有限公司
    （下稱富邦公司）債務，且其前向鼎雄公司、匯誠公司及富
    邦公司協商結果，鼎雄公司提出分60期，每月償還2,500元
    之條件、誠公司表示聲請人需一次清償16萬元以求解決、
    富邦公司則提出聲請人需繳納8到9萬元頭期款，始可爭取以
    本金分期之條件，則依聲請人每月收入共約30,468元，扣除
    母親及弟弟生活費用，實無力負擔未參與前揭協商之債務，
    伊實具有不可歸責於己事由，致履行協商條件顯有重大困難
    之情形，爰請求鈞院裁定開始更生等語。
二、按債務人與金融機構協商成立者，不得聲請更生或清算。但
    因不可歸責於己之事由，致履行顯有重大困難者，不在此限
    ；次按法院開始更生程序之裁定，應載明其年、月、日、時
    ，並即時發生效力；又法院裁定開始更生或清算程序後，得
    命司法事務官進行更生或清算程序，消費者債務清理條例第
    151條第5項、第45條第1項、第16條第1項分別定有明文。
三、經查:聲請人主張之上開事實以及所陳其有不能清償債務之
    情事，業據其提出財團法人金融聯合徵信中心債權人清冊、
    戶籍謄本、協商協議書、弟弟鄭村義身心障礙手冊、大溪鎮
    農會活期儲蓄存款存摺、勞工保險被保險人投保資料表為證
    ，並有永豐銀行100年10月4日陳報狀、100年10月11日鼎雄
    公司、100年10月6日誠公司、100年9月30日富邦公司陳報
    狀回覆資料附卷可參，並經本院查明聲請人所述鼎雄公司、
    誠公司、富邦公司所提還款條件屬實，有本院辦理民事電
    話查詢登記表3紙在卷足佐，堪信為真實。又聲請人目前每
    月工作收入約30,468元，扣除行政院主計處公佈之100年度
    新北市每人每月最低生活費用10,792元、母親、弟弟每月之
    扶養費用3,000元、2,000元後，所剩餘之金額為14,676元，
    雖足供清償與最大金融機構前置協商所約定之每月4,091元
    還款條件，然已無力履行前揭鼎雄公司所提分60期，每月
    2,500元之還款條件、誠公司所提一次清償16萬元以求解
    決之條件、富邦公司所提繳納8到9萬元頭期款之還款條件，
    核認應屬非可歸責於聲請人之事由，致履行顯有重大困難。
    而本件又查無聲請人有消費者債務清理條例第6條第3項、第
    8條或第46條各款所定駁回更生聲請之事由存在，則聲請人
    聲請更生，應屬有據，並依首開條文規定得命由司法事務官
    進行本件更生程序，裁定如主文。
四、至於聲請人於更生程序開始後，應另提出足以為債權人會議
    可決或經法院認為公允之更生方案以供採擇，俾免更生程序
    進行至依消債條例第61條規定應行清算之程度，附此敘明。
中    華    民    國  100    年    12    月    27    日
              民事第二庭        法  官  黃繼瑜
上為正本係照原本作成
本件不得抗告
本裁定已於100年12月27日下午4時公告。
中    華    民    國   100    年    12    月    27    日
                                書記官  林珊慧